臺灣嘉義地方法院民事判決　　　　　　　　 96年度親字第9號
原　　　告　甲○○
法定代理人　乙○○
被　　　告　丙○○
上列當事人間確認親子關係不存在事件，本院於民國九十六年七
月十七日言詞辯論終結，判決如下：
    主    文
確認原告與被告間之親子關係不存在。
訴訟費用由被告負擔。
    事實及理由
一、按台灣地區人民與大陸地區人民間之民事事件，除本條例另
    有規定外，適用台灣地區之法律；父母之一方為台灣地區人
    民，一方為大陸地區人民者，其與子女間之法律關係，依父
    設籍地區之規定，無父或父為贅夫者，依母設籍地區之規定
    。台灣地區與大陸地區人民關係條例第四十一條、第五十七
    條定有明文。本件原告為台灣地區人民，被告為大陸地區人
    民，有戶籍謄本附於本院卷第二十五頁可資為憑，原告提起
    確認親子關係不存在之訴，乃否認與被告間之親子關係，自
    非父母子女間之法律關係，台灣地區與大陸地區人民關係條
    例未規定，自應依該條例第四十一條之規定，適用台灣地區
    之法律，核先敘明。
二、按，否認或認領子女，與認領無效或撤銷認領之訴，及就母
    再婚後所生子女確定其父之訴，專屬子女住所地或其死亡時
    住所地法院管轄，為民事訴訟法第五百八十九條所明定。又
    無行為能力人，以其法定代理人之住所為住所，民法第二十
    一條第有明文。又本件原告提起確認親子關係存否之訴，此
    血緣、身份關係之存否乃親子關係之重要基礎事實，為使兩
    造之身分與私法上之親權地位得以明確，不再受到不安之危
    險，應認原告有即受確認判決之利益，而原告之法定代理人
    乙○○住所係於嘉義縣水上鄉○○村○鄰○○路八五三號，
    有戶籍謄本一份附卷可參，本件子女之住所自係於上開住處
    ，揆諸前揭規定，原告提起本件確認親子關係不存在之訴即
    無不合，且本院依法有管轄權。
三、原告主張：原告之母乙○○於民國九十二年八月份與大陸地
    區人民之被告結婚，並於大陸地區辦理結婚戶籍登記，惟被
    告並未曾入境台灣，皆由乙○○赴大陸與被告相處，旋被告
    與原告母親即未再見面及同居，原告母親於九十四年間識得
    訴外人余逢裕，並自其懷胎於九十四年九月十五日生下原告
    ；原告母親與被告之婚姻於九十五年十一月二十二日經台灣
    嘉義地方法院判決離婚確定，因原告之受胎及出生皆於原告
    母親與被告婚姻關係存續期間，而受民法第一千零六十三條
    之婚生推定，又因原告生母提起否認之訴已逾民法第一千零
    六十三條第二項之時效期間（舊法），本件原告受法律推定
    為被告之婚生子，影響其權益，要非不可提起確認其與被告
    間親子關係不存在之訴，以除去其與被告間不實之親子關係
    ，是以，原告既係其生母與被告之婚姻關係存續中受胎所生
    ，依法推定為被告之婚生子，但此種推定為法律上之一種擬
    制，非不得以反證推翻之，故起訴請求確認原告與被告間之
    親子關係不存在。
四、原告前開主張之事實，已據原告提出戶籍謄本二件、出生證
    明書影本、及本院九十五年度婚字第二五五號民事判決及確
    定證明書影本、ＤＮＡ基因圖譜型別分析報告為證，而依該
    鑑定報告記載：「送檢註明為余逢裕與甲○○之檢體，其相
    對應之各ＤＮＡ型別均無矛盾，存在血緣關係之機率為百分
    之九九點九九九九，ＣＰＩ值＝0000000000點
    三、ＰＰ值＝零點九九九九九九」，因此余逢裕是原告之親
    生父親，此一假設由此次測試可以證實等結論，已能確定原
    告與余逢裕間之親子血緣關係，亦可據以排除原告與被告間
    之親子血緣關係，原告前開主張，堪信為真實，原告基於身
    分關係之確認利益而提起本件訴訟，為有理由，應予准許。
五、據上論結，本件原告之訴為有理由，依民事訴訟法第七十八
    條，判決如主文。
中　　華　　民　　國　　96　　年　　 7　　月　　31　　日
                    家事法庭法　官　康存真
以上正本係照原本作成
如對本判決上訴須於判決送達後20日內向本院提出上訴狀
中　　華　　民　　國　　96　　年　　7　 　月　　31　　日
                            書記官  李靜華
